臺灣臺北地方法院民事判決　　　　　　　94年度訴字第2164號
　　原　　　告　國泰世華商業銀行股份有限公司
　　法定代理人　汪國華
　　訴訟代理人　谷昭璇
　　被　　　告　甲○○
上列當事人間給付信用卡消費款事件，本院於民國94年6 月15日
言詞辯論終結，判決如下：
    主  文
被告應給付原告新台幣伍拾壹萬捌仟佰伍拾貳元，及其中新台
幣肆拾捌萬伍仟捌佰貳拾陸元部分，自民國九十四年四月二十二
日起至清償日止，按年息百分之十九點七計算之利息。另本金新
台幣貳仟玖佰玖拾陸元部分，自民國九十四年四月二十二日起至
九十四年八月十四日止，按月計收百分之一點一計算之手續費，
暨自九十四年八月十五日至清償日止，以年息百分之十九點七計
算之利息。
訴訟費用由被告負擔。
    事實及理由
甲、程序方面：
一、本件依兩造約定條款第26條約定，雙方合意以臺灣臺北地方
    法院即本院為第一審管轄法院，故本院自有管轄權。
二、按因合併而消滅之公司，其權利義務，應由合併後存續或另
    立之公司承受。公司法第319 條準用同法第75條規定，定有
    明文。查原匯通商業銀行股份有限公司於民國91年6 月3 日
    變更為國泰商業銀行股份有限公司（下稱國泰銀行），而國
    泰銀行於92年6 月26日經財政部核准與世華聯合商業銀行股
    份有限公司（下稱世華銀行）合併，國泰銀行為消滅銀行，
    世華銀行為存續銀行，世華銀行並於92年10月27日經經濟部
    核准登記更名為國泰世華商業銀行股份有限公司，原國泰銀
    行暨原世華銀行之權利義務關係，由合併後存續並更名之國
    泰世華商業銀行股份有限公司概括承受。
乙、實體方面：
一、原告起訴主張：被告於92年8 月14日與原告成立信用卡使用
    契約（卡號：0000000000000000號，卡別：VISA），依約被
    告即得持系爭信用卡於特約商店簽帳消費，但依信用卡約定
    條款第14、15條，應於當期繳款截止日前向原告清償，或以
    循環信用方式繳付最低應繳金額，逾期清償者依信用卡約定
    條款第15、21、22條之約定，除喪失期限利益外，應另行給
    付原告按年息19.7% 之利息。又被告於92年8 月15日向原告
    申請代償卡（卡號：0000000000000000）代付其於中國信託
    商業銀行之信用卡欠款，就該代償部分之利息及費用，計收
    方式係以代償後，前24個月內按月計收代償餘額1.1%計算之
    手續費，上述期間屆滿，以年息19.7% 計算利息。被告另於
    93年10月13日與原告成立簡易通信貸款契約（卡號：000000
    0000000000），向原告貸款新台幣（下同）30萬元，按年息
    5.88% 計算之利息，約定分50期清償，依年金法按月計付本
    息，併入信用卡帳單中與信用卡消費帳款一同繳納。依約定
    條款第1、4、5 條之約定，若未依約於繳款期限前繳款或未
    繳足月付金時，被告除喪失期限利益外，視同全部到期，另
    原告得將未繳金額之本金部分，或經原告主張視為到期之本
    金部分，按信用卡循環利率（年息19.7% ）計算利息。詎被
    告至94年4 月21日止，尚積欠518,352 元未清償，屢經催討
    ，未獲置理，爰依信用卡契約及消費借貸法律關係請求被告
    清償如主文所示金額。並聲明：如主文所示。
二、被告則以：伊對欠款並無意見，但目前無資力還款等語，資
    為抗辯。並聲明：原告之訴駁回。
三、查原告主張之事實，業據其提出信用卡申請書、簡易通信貸
    款申請書、信用卡約定條款、代償卡申請書、債權明細報表
    、帳單、信用卡對帳單、客戶歸戶資料明細查詢表等影本為
    證，且被告對原告主張事實及證據並不爭執，視同自認，則
    原告前揭主張，自堪信為真實。從而，原告依信用卡契約及
    消費借貸之法律關係請求被告給付如主文所示金額，為有理
    由，應予准許。
四、訴訟費用負擔之依據：民事訴訟法第78條。
中　　華　　民　　國　　94　　年　　6 　　月　　17　　日
                        民事第一庭法官　傅中樂
以上正本係照原本作成。
如對本判決上訴，須於判決送達後20日內向本院提出上訴狀。
中　　華　　民　　國　　94　　年　　6 　　月　　17　　日
                                書記官  葉志昭
